臺灣板橋地方法院刑事判決　　　　　　　96年度訴字第2256號
公　訴　人　臺灣板橋地方法院檢察署檢察官
被　　　告　甲○○
上列被告因違反毒品危害防制條例案件，經檢察官提起公訴（96
年度毒偵字第2988號），被告於準備程序中對被訴之事實為有罪
陳述，本院合議庭裁定由受命法官獨任行簡式審判程序，並判決
如下：
    主    文
甲○○施用第一級毒品，累犯，處有期徒刑捌月；減為有期徒刑
肆月，如易科罰金，以新臺幣壹仟元折算壹日。扣案注射針筒
支、分裝杓壹支、分裝袋肆拾個均沒收。
    事    實
一、甲○○於民國94年間，因犯竊盜罪，經本院以94年度簡字第
    3068號判決判處有期徒刑6 月，緩刑3 年確定，嗣經撤銷緩
    刑；又於95年間，因犯竊盜罪，經本院以95年度簡字第387
    號判決判處有期徒刑3 月確定，並與上開有期徒刑6 月接續
    執行，於96年1 月15日縮短刑期執行完畢（據此，本件構成
    累犯）；其間，曾於94年間，因施用毒品案件，經本院以94
    年度毒聲字第2622號裁定送勒戒處所觀察、勒戒後，因認無
    繼續施用毒品傾向，於95年1 月25日執行完畢出所，並由臺
    灣板橋地方法院檢察署檢察官以94年度核退毒偵字第2512號
    、95年度毒偵字第111 號為不起訴處分確定；詎猶不知戒慎
    ，仍於95年1 月25日接受前開觀察、勒戒執行完畢後5 年以
    內，基於施用第一級毒品海洛因之犯意，於96年4 月11日上
    午10時許，在位於臺北縣三重市○○街76號3 樓住處，以將
    海洛因摻水置於針筒內，注射身體之方式，施用海洛因1 次
    ；後於96年4 月12日晚間10時許，為警持搜索票至其上開住
    處查獲，並扣得甲○○所有供其本件施用海洛因所用之注射
    針筒3 支、分裝杓1 支、分裝袋40個，甲○○且同意接受採
    尿，後經警將其尿液檢體送驗後，呈鴉片類陽性反應。
二、案經臺北縣政府警察局三重分局報告臺灣板橋地方法院檢察
    署檢察官偵查起訴。
    理  由
一、認定犯罪事實所憑之證據及理由：
(一)、訊據被告對其在上揭時、地施用第一級毒品海洛因之事實，
    於本院審理中自白不諱，而其為警查獲時，經警採集之尿液
    檢體送驗後，呈鴉片類陽性反應乙節，亦有臺北縣政府警察
    局三重分局查獲毒品案件被移送人姓名、代碼對照表、臺灣
    檢驗科技股份有限公司於96年4 月26日所出具之濫用藥物尿
    液檢驗報告等附於偵查卷足憑（見偵查卷第45、46頁）；此
    外，並有被告所有供其本件施用海洛因犯罪所用之注射針筒
    3 支、分裝杓1 支、分裝袋40個扣案為憑，足徵被告前開自
    白應與事實相符，可以採信。
(二)、次按觀察、勒戒或強制戒治執行完畢釋放後，5 年內再犯施
    用第一、二級毒品之罪者，檢察官應依法追訴，毒品危害防
    制條例第23條第2 項定有明文。查被告有如事實欄所載觀察
    、勒戒執行紀錄等情，有臺灣高等法院被告前案紀錄表附卷
    足參，是被告於95年1 月25日接受前開觀察、勒戒執行完畢
    後，5 年內再犯本件施用毒品罪，亦甚明確。綜上，本件事
    證已明，被告犯行堪以認定。
二、應適用之法律、科刑審酌事由及沒收物之處理：
(一)、核被告所為，係犯毒品危害防制條例第10條第1 項之施用第
    一級毒品罪。其施用前持有第一級毒品之低度行為，應為其
    後之施用高度行為所吸收，不另論罪。又被告有如事實欄所
    述有期徒刑之執行情形，有前揭臺灣高等法院被告前案紀錄
    表附卷可憑，其於有期徒刑執行完畢後，5 年以內，故意再
    犯本件有期徒刑以上之罪，為累犯，就其前開所犯之罪，應
    依刑法第47條第1 項規定，加重其刑。
(二)、爰審酌被告曾因施用毒品犯行受觀察勒戒後，仍不知悛悔，
    復犯本件之罪，戕害一己之身心健康，惟未對他人造成實際
    之損害，及其國中肄業之智識程度（見警詢筆錄），經本院
    發布通緝後，始為警緝獲到案，暨其犯後坦承犯行，尚有悔
    意等一切情狀，量處如主文所示之刑，以資儆懲。
(三)、末按「本條例施行前，經通緝而未於中華民國96年12月31日
    以前自動歸案接受偵查、審判或執行者，不得依本條例減刑
    」，中華民國96年罪犯減刑條例第5 條定有明文。據此可知
    該條例施行前經通緝，而未於96年12月31日自動歸案者，不
    得依該條例減刑，如係於該條例施行後經通緝，並於該條例
    施行後經緝獲到案者，應不受該條規定不得減刑之限制。本
    件被告甲○○於96年4 月11日上午10時，犯施用第一級毒品
    罪，經檢察官提起公訴後，被告於本院審理中經傳喚、拘提
    無著，本院於96年8 月15日發布通緝後，嗣被告經警於同年
    9 月12日緝獲到案，此有本院通緝書、撤銷通緝書、臺北縣
    政府警察局三重分局通緝案件報告書、臺灣高等法院通緝記
    錄表各1 份在卷可稽，則被告通緝及緝獲日期既在中華民國
    96年罪犯減刑條例96年7 月16日施行後，揆諸首揭說明，仍
    有同條例第2 條第1 項第3 款規定之適用，應依法減其宣告
    刑二分之一，且諭知如易科罰金之折算標準，以示儆懲。
(四)、扣案注射針筒3 支、分裝杓1 支、分裝袋40個，係被告所有
    ，供本件施用海洛因犯罪所用之物，經被告供陳在卷，爰依
    刑法第38條第1 項第2 款規定沒收。
據上論斷，應依刑事訴訟法第273 條之1 第1 項、第299 條第1
項前段、毒品危害防制條例第10條第1 項，刑法第11條、刑法第
47條第1 項、第38條第1 項第2 款，中華民國96年罪犯減刑條例
第2 條第1 項第3 款、第7 條、第9 條，判決如主文。
本案經檢察官郭季青到庭執行職務。
中　　華　　民　　國　　96　　年　　10　　月　　5 　　日
　　　　　　　　　刑事第十九庭法  官  陳明偉
以上正本證明與原本無異。
如不服本判決應於送達後10日內向本院提出上訴狀。
                              書記官  強梅芳
中　　華　　民　　國　　96　　年　　10　　月　　5 　　日
附錄本案論罪科刑法條全文：
毒品危害防制條例第十條：
施用第一級毒品者，處六月以上五年以下有期徒刑。
施用第二級毒品者，處三年以下有期徒刑。
